【裁判字號】    92,交聲,387
【裁判日期】    921029
【裁判案由】    聲明異議
【裁判全文】
臺灣臺南地方法院交通事件裁定                    九十二年度交聲字第三八七號
    移
    受處分人
    即異議人  甲○○
右列受處分人因違反道路交通管理處罰條例案件，對於交通部公路總局嘉義區監理所
台南監理站民國九十二年六月十六日所為之裁決處分（處分案號：南監五字第裁七四
—Ｕ00000000號），聲明異議，本院裁定如左：
    主  文
異議駁回。
    理  由
一、聲明異議意旨略以：如附件聲明異議狀所載。
二、按汽車駕駛人，駕車在鐵路平交道有不遵守看守人員之指示，或遮斷器開始放下
    ，或警鈴已響、閃燈號誌已顯示，仍強行闖越者，處二千元以上四千元以下罰鍰
    ；另並予記違規點數三點，道路交通管理處罰條例第五十四條第一款、第六十三
    條第一項第三款分別定有明文。
三、經查：
    （一）本件受處分人即異議人甲○○係於民國九十一年十月十七日九時二十六分
          許，駕駛車號６Ｒ─０５２號營小客車，在行經台南市○○路○路平交道
          時，於平交道警鈴響起、遮斷器開始放下後闖越平交道，經警攔車並當場
          告知異議人違規行為而製單舉發等情，有內政部警政署鐵路警察局鐵警行
          字第Ｕ00000000號舉發違反道路交通管理事件通知單一紙在卷可
          稽，並經本件舉發之員警黃國忠於本院調查時到庭陳證：「（問：本件是
          否你告發的，情形如何？）是我告發的，當時我執行八點至十點平交道守
          望勤務，當時我站在青年路西向東在平交道旁「美而美早餐店」前面的路
          邊，當時我看見異議人的計程車沿青年路由西向東過來，當時警鈴已響遮
          斷已經開始放下，但是遮斷器放下的高度還可以容許汽車的高度通過，結
          果異議人見警鈴已響就闖越停止線迅速通過平交道，我見狀才將之攔下，
          我確定警鈴已響異議人的車子還在停止線前面而且距離停止線有一段距離
          ，因為當時異議人是在警鈴已響遮斷器已開始放下的情形闖越停止線迅速
          通過平交道在我看來是屬於嚴重違規情形，所以我記憶非常深刻。當時我
          將之攔下我有當場告知他違規事實，但是他不服氣所以他拒絕簽名」、「
          （問：當時是否看的很清楚？）我當時確實看的很清楚，因為我在該路口
          前後執勤的時間是從八十二年一直到現在，所以我對該平交道狀況非常孰
          悉，異議人有無違規我看的很清楚」等語無訛（見本院九十二年二月十三
          日訊問筆錄），而異議人亦坦承有於右開時、地行駛該輛計程車穿越平交
          道為警攔查並製單舉發之事實，參諸執勤警員係依法執行公務，與異議人
          並不相識，素無怨隙，苟非實情，自無須恣意誣攀之理。而且警員執行公
          務本身受行政懲處責任之監督，到庭具結作證更以刑罰擔保其真實性，警
          員應無甘冒行政懲處及刑法偽證罪責任而刻意誣陷之必要。因此，可信賴
          警員黃國忠前開陳證為真實。
    （二）異議人雖辯稱：其係在已過停止線快接近鐵軌時，警鈴才開始響起，並無
          違規云云。惟按法院受理交通異議案件，乃是對於交通舉發行政處分審查
          其是否違法，本質上屬於行政爭訟過程，與普通法院審理刑事案件之原則
          不同。其舉證責任之原理，非如刑事案件中，應超越任何合理懷疑始可為
          有罪判決者之嚴格程度。其舉證責任之原理，應與民事訴訟相類似，除有
          特別規定外，基本上準用民事訴訟法，由國家機關與人民二造，各自履行
          其主觀之舉證責任，在過程中各自提出證據；若窮盡各種證據方法，待證
          結果仍有不明時，則由客觀之舉證責任危險分配原則，決定國家機關與人
          民二造何人應受敗訴危險。此參酌行政訴訟法第一百三十六條規定準用民
          事訴訟法第二百七十七條自明。查原裁決機關交通部公路總局嘉義區監理
          所台南監理站，裁決異議人甲○○有警鈴已響、遮斷器開始放下，仍強行
          闖越平交道之違規情事，乃引據舉發單為證。而舉發本件違規事件之鐵路
          警察局第三警務段台南分駐所警員黃國忠，就本件如何查獲並舉發之經過
          ，亦於本院調查時到庭陳證無訛，已如前述，並就異議人在平交道【警鈴
          響起時】，其所駕駛之營小客車【尚離停止線前有一段距離】，異議人是
          在警鈴已響遮斷器開始放下後才快速通過闖越平交道等本件違規情節均供
          述明確，而查警員黃國忠本身直接見聞異議人所駕之營小客車有在鐵路平
          交道遇警鈴已響、遮斷器開始放下，仍強行闖越之事實經過，對事實最為
          明瞭，又經以行政及刑事責任擔保其真實性，且舉發當時所記載違規人所
          駕車之違規情節又與事實相符等等各項因素，綜合認定其陳述為可採信。
          而異議人就其指稱舉發員警舉發有誤乙節，既未提出確實證據以供調查，
          且未提供任何相關證據足資證明執勤員警確有捏造事實違法取締之情事，
          從而異議人前開所辯，要係卸責之詞，自無可採。
    （三）本件異議人有於右述時、地，駕車在鐵路平交道有警鈴已響、遮斷器開始
          放下，仍強行闖越之事實，既可認定，則移送機關即交通部公路總局嘉義
          區監理所台南監理站據此引用前開道路交通管理處罰條例第五十四條第一
          款、第六十三條第一項第三款規定，而裁處異議人罰鍰新臺幣九千元並記
          違規點數三點，於法並無不當，異議人異議為無理由，應予駁回。
四、據上論斷，應依道路交通案件處理辦法第十九條，裁定如主文。
中      華      民      國      九十二      年    十    月    二十九    日
                                  臺灣臺南地方法院交通法庭
                                      法  官  張  瑛  宗
右正本證明與原本無異
如不服本裁定應於送達後五日內向本院提出抗告狀
                                      書記官  陳  志  德
中      華      民      國      九十二      年    十    月    二十九    日


司法院資訊處製作；財團法人民間司法改革基金會備份。
